臺灣臺南地方法院刑事判決
110年度交訴字第178號
公  訴  人  臺灣臺南地方檢察署檢察官
被      告  林景煌




選任辯護人  嚴庚辰律師
            柯漢威律師
            嚴奇均律師
上列被告因過失致死案件，經檢察官提起公訴（110年度偵字第1
8376號），被告於準備程序中為有罪之陳述，本院合議庭裁定由
受命法官獨任以簡式審判程序進行審理，判決如下：
    主  文
林景煌犯過失致死罪，處有期徒刑參月，如易科罰金，以新臺幣
壹仟元折算壹日。緩刑貳年，並應按如附件所示內容履行。
    犯罪事實
一、林景煌於民國110年3月11日6時35分許，駕駛車牌號碼00-00
    00號自用小貨車（下稱甲車），由南往北方向，沿臺南市西
    港區臺19線公路外側快車道行駛至該公路126.5公里處附近之
    交岔路口右轉時，本應注意汽車行駛至交岔路口，轉彎車應
    讓直行車先行，而依當時天候晴、日間自然光線、柏油路面
    、乾燥、無缺陷、無障礙物、視距良好等，並無不能注意之
    情事，竟疏未注意及此，貿然右轉；適謝柏偉酒後騎乘車牌
    號碼000-0000號普通重型機車（下稱乙車），自同向右後方
    機車優先道駛至，亦疏未注意車前狀況，緊急煞車後摔倒，
    並因此受有外傷導致之心跳休止、顏面骨開放性骨折併腦組
    織外露、大腦創傷性出血、右側鎖骨閉鎖性骨折等傷害，經
    送醫後，仍於同日7時13分許，因顱內出血死亡（血液中酒
    精濃度為218mg/dL）。林景煌則於員警抵達事故現場處理時
    ，自承係肇事者，而願接受裁判，始為警查悉上情。
二、案經林景煌自首、謝柏偉之妻簡瑞芸告訴暨臺灣臺南地方檢
    察署檢察官主動偵查起訴。
    理  由
壹、程序事項
    本件被告所犯者，非死刑、無期徒刑、最輕本刑為3年以上
    有期徒刑之罪或高等法院管轄第一審案件，其於準備程序進
    行中，就被訴事實為有罪之陳述，經法官告知其簡式審判程
    序之旨，並聽取公訴人、被告、辯護人之意見後，本院爰依
    刑事訴訟
    法第273條之1第1項之規定，裁定由受命法官獨任以簡式審
    判程序進行審理。
貳、實體事項
一、犯罪事實之認定
（一）上開犯罪事實業據被告坦承不諱，核與告訴人簡瑞芸、證
      人黃忠義之陳、證述相符，復有道路交通事故現場圖、道
      路交通事故調查報告表（一）、（二）、奇美醫療財團法
      人佳里奇美醫院診斷證明書、臺灣臺南地方檢察署勘驗筆
      錄、檢驗報告書、相驗屍體證明書、證號查詢汽車駕駛人
      、車號查詢汽車車籍、證號查詢機車駕駛人、車號查詢機
      車車籍、酒精測定紀錄表各1份、道路交通事故照片33張
      附卷可稽。
（二）按汽車行駛至交岔路口，轉彎車應讓直行車先行，道路交
      通安全規則第102條第1項第7款定有明文。查被告駕駛甲
      車行經上開交岔路口右轉時，本應注意履行轉彎車應讓直
      行車先行之行車義務，而當時天候晴、日間自然光線、柏
      油路面、乾燥、無缺陷、無障礙物、視距良好等，亦有上
      開道路交通事故調查報告表（一）附卷可稽，顯見並無不
      能注意之情事，竟疏未注意，貿然右轉，以致乙車緊急煞
      車後摔倒，被害人因此倒地受傷並死亡，足徵被告確有過
      失。又本案經臺南市車輛行車事故鑑定會鑑定、臺南市車
      輛行車事故鑑定覆議委員會覆議結果，均認：被告駕駛自
      用小貨車，右轉未注意右側車輛，轉彎車未讓直行車先行
      ，為肇事原因；被害人酒精測定值超過標準駕駛普通重型
      機車，未注意車前狀況，煞車失控摔倒，同為肇事原因等
      情，有臺南市車輛行車事故鑑定會110年8月10日南鑑0000
      000案鑑定意見書、臺南市車輛行車事故鑑定覆議委員會11
      0年12月13日南覆0000000案覆議意見書各1份在卷可佐（
      參見相卷第165頁至第166頁、本院卷第27頁至第28頁），
      益證被告就本件行車事故之發生，確有過失。本件被害人
      既因上開行車事故死亡，則被告之過失與被害人之死亡結
      果間，即具有相當因果關係。
（三）綜上所述，被告之自白核與事實相符，應可採信。本案事
      證明確，被告犯行堪可認定，應依法論科。
二、論罪科刑
（一）核被告所為，係犯刑法第276條之過失致死罪。
（二）本件交通事故發生後，報案人或勤指中心轉來資料並未報
      明肇事人姓名，處理人員前往現場處理時，肇事人在場，
      並當場承認為肇事人等事實，有臺南市政府警察局佳里分
      局交通分隊道路交通事故肇事人自首情形紀錄表1份在卷
      可按（參見相卷第87頁），其所為已有效節省警察及司法
      機關查獲犯罪嫌疑人之資源，應符合刑法第62條自首規定
      之立法目的，爰依該條前段之規定減輕其刑。
（三）爰審酌被告駕駛自用小貨車未謹慎遵守交通規則，肇事釀
      成本件事故，造成被害人死亡之結果，堪認其違反注意義
      務之程度及所造成之損害甚重；兼衡其年紀、智識程度（
      國中學歷）、素行（前有因案經法院論罪科刑之紀錄，臺
      灣高等法院被告前案紀錄表1份在卷可查）、職業（工）
      、家庭及經濟狀況（自陳：已婚，有三個成年小孩，需撫
      養配偶）、犯罪方法、過失比例、與被害人無特別關係、
      坦承犯行之態度，以及被告業與被害人之繼承人調解成立
      ，並持續依調解條件履行（本院110年度交重附民字第55
      號調解筆錄1份、匯款執據3張附卷可稽）等一切情狀，量
      處如主文所示之刑，併諭知易科罰金之折算標準。
（四）被告前因故意犯罪受有期徒刑以上刑之宣告，執行完畢後
      ，5年以內未曾因故意犯罪受有期徒刑以上刑之宣告，有
      臺灣高等法院被告前案紀錄表1份附卷可查，其因一失慮
      ，致罹刑章，事後已坦承犯行，並與被害人之繼承人調解
      成立，經此教訓，當知所警惕，信無再犯之虞，本院認所
      宣告之刑以暫不執行為適當，併依刑法第74條第1項第1款
      之規定，宣告緩刑2年。又為使被告深切記取教訓，並強
      化其法治觀念，使其於緩刑期內能深知警惕，避免再度犯
      罪，兼衡被告資力與被害人之繼承人之權益，爰併依刑法
      第74條第2項第3款之規定，命被告應按如附件（即本院11
      0年度交重附民字第55號調解筆錄）所示內容履行，以勵
      自新。
據上論斷，應依刑事訴訟法273條之1第1項、第299條第1項前段
，刑法第276條、第62條前段、第41條第1項前段、第74條第1項
第2款、第2項第3款，刑法施行法第1條之1第1項，判決如主文。
本案經檢察官粟威穆提起公訴，檢察官盧駿道到庭執行職務。
中　　華　　民　　國　　111 　年　　4 　　月　　21　　日
                  刑事第九庭  法  官  李俊彬
以上正本證明與原本無異。
如不服本判決應於收受本判決後20日內向本院提出上訴書狀，並
應敘述具體理由。其未敘述上訴理由者，應於上訴期間屆滿後20
日內向本院補提理由書狀（均須按他造當事人之人數附繕本）「
切勿逕送上級法院」。 
　　　　　　　　　　　　　　　書記官  李俊宏
中　　華　　民　　國　　111 　年　　4 　　月　　21　　日
附錄本案論罪科刑法條：
中華民國刑法第276條
 （過失致死罪）
因過失致人於死者，處五年以下有期徒刑、拘役或五十萬元以下
罰金。